臺灣新竹地方法院宣示判決筆錄　　　95年度選訴字第17號
公　訴　人　臺灣新竹地方法院檢察署檢察官
被　　　告　丁○○
　　　　　　甲○○
　　　　　　乙○○
　　　　　　丙○○
　　　　　　己○○
　　　　　　黃婷菀
　　　　　　戊○○
　　　　　　辛○○
　　　　　　子○○
　　　　　　庚○○
　　　　　　癸○○
　　　　　　壬○○
上12人共同
選任辯護人　羅秉成律師
　　　　　　魏順華律師
上列被告等因妨害投票案件，檢察官提起公訴（95年度選偵字第
20號）後，聲請改依協商程序而為判決，本院於中華民國96年7
月9日下午5時在本院刑事第9法庭宣示判決，出席職員如下：
法官起立朗讀判決主文、犯罪事實要旨、處罰條文及告以上訴限
制、期間並提出上訴狀之法院，且諭知記載其內容：
一、主  文：
    丁○○共同以非法之方法，使投票發生不正確之結果，處有
    期徒刑肆月，如易科罰金，以銀元佰元即新臺幣玖佰元折
    算壹日，褫奪公權壹年，緩刑貳年。
    甲○○、乙○○、丙○○共同以非法之方法，使投票發生不
    正確之結果，各處有期徒刑月，如易科罰金，均以銀元
    佰元即新臺幣玖佰元折算壹日，均褫奪公權壹年，均緩刑貳
    年。
    己○○共同以非法之方法，使投票發生不正確之結果，累犯
    ，處有期徒刑月，如易科罰金，以銀元佰元即新臺幣玖
    佰元折算壹日，褫奪公權壹年。
    黃婷菀、戊○○共同以非法之方法，使投票發生不正確之結
    果，各處有期徒刑月，如易科罰金，均以銀元佰元即新
    臺幣玖佰元折算壹日，均褫奪公權壹年，均緩刑貳年。
    辛○○、子○○、庚○○、癸○○、壬○○共同以非法之方
    法，使投票發生不正確之結果，各處有期徒刑月，如易科
    罰金，均以銀元佰元即新臺幣玖佰元折算壹日，均褫奪公
    權壹年，均緩刑貳年。
二、犯罪事實要旨：
    己○○前因過失傷害案件，經本院於民國92年7月18日以92
    年度交易字第19號判決判處有期徒刑3月確定，於92年10月
    14日易科罰金執行完畢。辛○○前因賭博案件，經本院於82
    年11月6日以82年度易字第2894號判決判處有期徒刑6月確定
    ，於82年11月22日易科罰金執行完畢（此前科不構成本案累
    犯，惟應依刑法第74條第1項第2款之規定諭知緩刑）。緣廖
    金城為於95年6月10日舉辦之鄉鎮市民代表暨村里長選舉新
    竹市香山區牛埔里里長候選人。
（一）丁○○為廖金城之妻，為圖廖金城順利當選新竹市香山區
      牛埔里里長，明知甲○○（丁○○之弟）、乙○○、丙○○（以上2人為甲○○之子）、己○○（甲○○之妻）等4
      人未實際居住於新竹市○○區○○里○○路○段393號，竟
      與甲○○、乙○○、丙○○、己○○共同基於使投票發生
      不正確結果犯意之聯絡，由丁○○於94年10月13日將甲○○、乙○○、丙○○、己○○4人之戶籍遷入上址，藉以
      使甲○○、乙○○、丙○○、己○○等4人在新竹市香山
      區牛埔里選舉區內有繼續居住4個月以上之假象，而依公
      職人員選舉罷免法第15條第1項之規定，取得該選舉區之
      選舉權，此不實之戶籍資料嗣經新竹市香山區公所編入選
      舉人名冊，而使牛埔里選舉區計算得票比率基礎之選舉人
      人數及投票之票數為不實之增加，甲○○、乙○○、丙○○、己○○4人嗣於95年6月10日上開里長選舉時前往投票
      ，以此非法方法使投票發生不正確之結果。
（二）丁○○為圖廖金城順利當選新竹市香山區牛埔里里長，明
      知友人黃婷苑、戊○○（黃婷苑之子）未實際居住於新竹
      市○○區○○里○○路○段451巷110弄12號，竟與其等共
      同基於使投票發生不正確結果犯意之聯絡，由丁○○分別
      於95年1月25日、95年1月27日將黃婷苑、戊○○之戶籍遷
      入上址，藉以使黃婷苑、戊○○在新竹市香山區牛埔里選
      舉區內有繼續居住4個月以上之假象，而依公職人員選舉
      罷免法第15條第1項之規定，取得該選舉區之選舉權，此
      不實之戶籍資料嗣經新竹市香山區公所編入選舉人名冊，
      而使牛埔里選舉區計算得票比率基礎之選舉人人數及投票
      之票數為不實之增加，黃婷苑嗣並於95年6月10日上開里
      長選舉時前往投票，以此非法方法使投票發生不正確之結
      果。
（三）辛○○為廖金城之胞姊，為圖廖金城順利當選新竹市香山
      區牛埔里里長，明知自己及其子子○○、癸○○、壬○○
      、媳婦庚○○（子○○之妻）均未實際居住於新竹市○○
      區○○里○○路○段405號，竟與其等共同基於使投票發生
      不正確結果犯意之聯絡，由辛○○於94年10月5日委託不
      知情之戴芳禕將辛○○、子○○、癸○○、壬○○、庚○○5人之戶籍遷入上址，藉以使辛○○、子○○、癸○○
      、壬○○、庚○○5人在新竹市香山區牛埔里選舉區內有
      繼續居住4個月以上之假象，而依公職人員選舉罷免法第
      15條第1項之規定，取得該選舉區之選舉權，此不實之戶
      籍資料嗣經新竹市香山區公所編入選舉人名冊，而使牛埔
      里選舉區計算得票比率基礎之選舉人人數及投票之票數為
      不實之增加，辛○○、子○○、癸○○、庚○○4人嗣並
      於95年6月10日上開里長選舉時前往投票，以此非法方法
      使投票發生不正確之結果。
三、處罰條文：
    公職人員選舉罷免法第98條第3項，刑法第2條第1項前段、
    第11條、第28條、第74條第1項第1款、第2款、96年1月24日
    修正施行前刑法第146條第1項、95年7月1日修正施行前刑法
    第47條、第41條第1項前段、第37條第2項，修正前罰金罰鍰
    提高標準條例第2條，現行法規所定貨幣單位折算新臺幣條
    例第2條，判決如主文。
四、協商判決除有刑事訴訟法第455條之4第1項第1款於本訊問程
    序終結前，被告撤銷協商合意或檢察官撤回協商聲請者；第
    2款被告協商之意思非出於自由意志者；第4款被告所犯之罪
    非第455條之2第1項所定得以聲請協商判決者；第6款被告有
    其他較重之裁判上一罪之犯罪事實者；第7款法院認應諭知
    免刑或免訴、不受理者情形之一，及違反同條第2項「法院
    應於協商合意範圍內為判決；法院為協商判決所科之刑，以
    宣告緩刑或2年以下有期徒刑、拘役或罰金為限」之規定者
    外，檢察官與被告均不得上訴。
五、如有前項得上訴之情形，得自收受宣示判決筆錄送達之日起
    10日內，向本院提出上訴書狀，上訴於第2審法院。
中　　華　　民　　國　　96　　年　 　7 　　月　　9　　日
            　　　刑事第五庭    書記官　蔡玉嬌
                                法　官  吳靜怡
以上正本證明與原本無異。
中　　華　　民　　國　　96　　年　 　7 　　月　　9　　日
                                書記官  蔡玉嬌
附錄本案論罪科刑法條全文：
中華民國刑法第146條
以詐術或其他非法之方法，使投票發生不正確之結果或變造投票
之結果者，處五年以下有期徒刑。
前項之未遂犯罰之。
